【裁判字號】    89,上訴,2165
【裁判日期】    900704
【裁判案由】    違反槍砲彈藥刀械管制條例
【裁判全文】
臺灣高等法院臺中分院刑事判決                  八十九年度上訴字第二一六五號
    上  訴  人  丁○○
    即  被  告
    指定辯護人  本院公設辯護人  丙○○
右上訴人因違反槍砲彈藥刀械管制條例案件，不服台灣苗栗地方法院八十九年度訴字
第一八二號中華民國八十九年八月二十三日第一審判決（起訴案號：台灣苗栗地方法
院檢察署八十九年度偵字第一五九號），提起上訴，本院判決如左：
    主    文
原判決關於被告丁○○部分撤銷。
丁○○連續未經許可，寄藏可發射子彈具有殺傷力之改造玩具手槍，處有期徒刑壹年
陸月，併科罰金新台幣陸萬元，罰金如易服勞役以銀元佰元即新台幣玖佰元折算壹
日。扣案之改造手槍貳枝（獲案槍枝管制編號為0000000000號、0000
000000號）均沒收。
    事    實
一、丁○○基於概括犯意，於民國八十八年十月間某日，在苗栗縣苑裡鎮泰田里四鄰
    之廢棄洋菇寮內（起訴書誤載為嘉義縣水上鄉國姓村三界埔八十六號），有友人
    周伯倫（音同）持具殺傷力之改造玩具九０手槍一把（獲案槍枝管制編號為00
    00000000號）及不具殺傷力之子彈肆顆，請丁○○代為保管，丁○○予
    以應允而收受寄藏，將之藏放於苑裡鎮泰田里廢棄洋菇寮內。又於八十八年十一
    月二十日左右，在上址住處明知綽號「黑狗」之謝彥彬請託代為尋人修理之仍具
    殺傷力之改造玩具左輪手槍（獲案槍枝管制編號為0000000000號），
    仍予以收受並將之藏放在苗栗縣苑裡鎮龍德家商前省道台一線旁之三合檳榔攤。
    嗣丁○○因竊盜案件被羈押於台灣苗栗看守所，乃託友人陳國樑（為檢察官另案
    偵辦）於八十八年十一月下旬某日，在苗栗縣苑裡鎮之火車站附近，將該槍枝交
    還予謝彥彬，謝彥彬即持至苗栗縣頭份鎮○○里○○路三七工寮內藏放。嗣丁○
    ○於偵查中自白犯罪，於八十八年十二月一日十五時許，帶同警方至前開廢洋菇
    寮內，查獲前揭改造九０手槍一把及不具殺傷力之子彈四顆。另警方人員依丁○
    ○之自白，查獲謝彥彬後，於八十八年十二月十三日帶同謝彥彬至上開工寮查獲
    其所藏放之改造左輪手槍一把。
二、案經苗栗縣警察局通霄分局報請臺灣苗栗地方法院檢察署檢察官偵查起訴。
    理    由
一、上訴人即被告丁○○對於右揭受友人周伯倫之託代為藏放具有殺傷力之改造九０
    手槍一支、不具殺傷力之四顆子彈及受謝彥斌之託，代為找人修理改造具殺傷力
    之玩具左輪手槍而予收受寄藏之犯行，均坦承不諱（見偵查卷第五九頁反面、六
    十頁正面、原審卷第三七頁、本院八十九年十二月十一日訊問筆錄、九十年五月
    二十三日審理筆錄）。證人即同案被告謝彥彬於警訊時亦陳稱：槍是伊拿錢給丁
    ○○要丁○○幫伊改造的，約於八十八年十一月下旬，伊知道丁○○被警查獲後
    ，丁○○的一個朋友綽號阿國的男子，叫伊去苑裡鎮火車站附近拿這把槍（即扣
    案之改造左輪手槍）給伊的等語（見偵查卷第九頁）；證人陳國樑即綽號阿國者
    於原審法院調查時亦證稱：伊有去苗所（指台灣苗栗看守所）看過丁○○。沒有
    提到其他事，但有說東西放在「大明」處，可去取，在苑裡火車站交給一男子等
    語（見原審卷第五七頁），核與被告之自白情節大致相符，顯見被告丁○○於警
    訊及偵查中之自白為真實。復有改造之九０手槍一支（槍枝管制編號：0000
    000000）、子彈四顆及改造左輪手槍一支（槍枝管制編號：000000
0000），扣案可憑。上開改造左輪手槍一支（槍枝管制編號：000000
    0000），經送內政部警政署刑事警察局鑑驗結果，認扣案改造手槍，係以仿
    ＳＭＩＴＨ＆ＷＥＳＳＯＮ廠轉輪手槍製造之金屬玩具手槍車通槍管及轉輪內阻
    鐵改造而成，雖扳機故障，惟仍可以拉放擊踵手式擊發適用子彈，認具殺傷力，
    有該局八十八年十二月二十二日刑鑑字第一三五九０三號函乙紙在卷足憑。改造
    之九０玩具手槍一支（槍枝管制編號0000000000）及子彈四顆，經檢
    察官送請內政部警政署刑事警察局鑑驗後，認送鑑改造手槍一支係以仿ＢＥＲＥ
    ＴＴＡ廠半自動手槍製之金屬玩具槍換裝土製金屬槍管改造而成，機械性能良好
    ，認具殺傷力。另四顆子彈，因動能甚微，不具殺傷力。有內政部警政署刑事警
    察局八十八年十二月八日刑鑑字第一三０二七一號鑑驗通知書一紙附卷可稽。被
    告丁○○前揭犯行，事證明確，可以認定。
二、被告丁○○於原審法院調查時曾稱：遭警員刑求云云。但於本院調查及審理時，
    均承認右揭寄藏槍械犯行，並供稱係其主動向警方供出，警方才查獲其寄藏槍械
    。承辦及製作筆錄之員警乙○○、蘇志銘、顏朝乾於原審法院經隔離訊問，均一
    致證稱並未刑求。足證被告於原審所辯遭刑求，係圖卸刑責之詞，不足採信。
三、被告丁○○所為，係犯槍砲彈藥刀械管制條例第十一條第四項之未經許可寄藏具
    殺傷力槍砲罪。被告先後二次寄藏改造手槍行為，時間緊接，犯罪構成要件相同
    ，顯係基於概括犯意而為之，為連續犯，應依法加重其刑。公訴意旨認被告所為
    ，係犯同法第十條第四項之未經許可持有改造模型槍罪嫌，惟依卷附二紙刑事警
    察局鑑驗通知書所載，二把扣案手槍均係由玩具金屬槍枝改造而成，再依法務部
    （八十六）法檢（二）字第０三三一號函意旨，本條例（即槍砲彈藥刀械管制條
    例）之模型槍，係指仿製本條例第四條所定之制式槍枝，而不能發射金屬或子彈
    之槍枝而言，不包括其他類型之玩具手槍或土製手槍（有該函附卷可稽）。是市
    售各類玩具槍並非模型槍，應屬同法第四條第一項第一款其他可發射金屬具有殺
    傷力之槍枝。公訴人認應依同法第十條第四項之未經許可持有改造模型槍處斷，
    尚有未洽，起訴法條應予變更。被告於偵查中自白犯罪，並供述改造玩具手槍之
    來源及去向，因而查獲扣案之槍械，業據證人即查獲本案之員警乙○○證述無訛
    （見本院八十九十二月十九日訊問筆錄），應依槍砲彈藥刀械管制條例第十八條
    第四項前段規定，減輕被告之刑。原審判決對被告予以論罪科刑，固非無見，但
    原審判決未依槍砲彈藥刀械管制條例第十八條第四項規定減輕其刑，尚有未洽。
    又被告所寄藏之改造玩具手槍，僅可供發射子彈，原審認亦可發射金屬，而於主
    文諭知，亦有未洽。被告上訴意旨，以扣案之槍械，係其向警供出，因而查獲，
    原審判決未依法減輕其刑，指摘原審判決不當，其上訴為有理由。應由本院將原
    審判決關於被告丁○○部分撤銷，自為判決。爰審酌被告丁○○持有具殺傷力之
    槍械二把，及其品行、犯罪動機、目的等一切情狀，量處有期徒刑一年六月，併
    科罰金新台幣六萬元，並就併科罰金部分諭知易服勞役之折算標準。被告雖寄藏
    具殺傷力之槍械，不過時間非長，且未持扣案之槍械犯案，其持有扣案槍械，顯
    因輕率所致，所為情節尚未達應宣告保安處分之程度，復無從認定有刑法第九十
    條所定之情狀，依大法官會議第四七一號解釋，應認尚無宣告保安處分必要。另
    扣案改造手槍二枝（獲案槍枝管制編號為0000000000號、00000
    00000號），均為違禁物，應依法宣告沒收。
據上論斷，應依刑事訴訟法第三百六十九條第一項前段、第三百六十四條、第二百九
十九條第一項前段、第三百條，槍砲彈藥刀械管制條例第十一條第四項、第十八條第
四項，刑法第十一條前段、第五十六條、第四十二條第二項、第三十八條第一項第一
款，罰金罰鍰提高標準條例第二條，現行法規所定貨幣單位折算新台幣條例第二條判
決如主文。
本案經檢察官甲○○到庭執行職務
中      華      民      國      九十     年       七      月     四     日
                                  臺灣高等法院臺中分院刑事第九庭
                                        審判長法  官  陳  筱  珮
                                              法  官  康  應  龍
                                              法  官  趙  春  碧
右正本證明與原本無異。
如不服本判決應於收受送達後十日內向本院提出上訴書狀，其未敘述上訴之理由者並
得於提起上訴後十日內向本院補提理由書（均須按他造當事人之人數附繕本）。
                                              書記官  陳  文  琴
中      華      民      國      九十     年       七      月     九     日
附錄：
槍砲彈藥刀械管制條例第十一條第四項
未經許可，持有、寄藏或意圖販賣而陳列第一項所列槍砲者，處一年以上七年以下有
期徒刑，併科新台幣七百萬元以下罰金。
槍砲彈藥刀械管制條例第十條：
未經許可，擅自改造模型槍、販賣或運輸改造模型槍者，處無期徒刑或五年以上有徒
刑，併科新臺幣一千萬元以下罰金。
未經許可，轉讓、出租或出借改造模型槍者，處五年以上有期徒刑，併科新臺幣一千
萬元以下罰金。
意圖供自己或他人犯罪之用，而犯前二項之罪者，處無期徒刑或七年以上有期徒刑，
併科新臺幣一千萬元以下罰金。
未經許可，持有、寄藏或意圖販賣而陳列改造模型槍者，處三年以上十年以下有期徒
刑，併科新臺幣七百晚元以下罰金。
第一項至第三項之未遂犯罰之。
                                                                        Ｉ


司法院資訊處製作；財團法人民間司法改革基金會備份。
